【裁判字號】    89,交易,183
【裁判日期】    890531
【裁判案由】    公共危險
【裁判全文】
臺灣板橋地方法院刑事判決                        八十九年度交易字第一八三號
    公  訴  人  臺灣板橋地方法院檢察署檢察官
    被      告  甲○○
右列被告因公共危險案件，經檢察官提起公訴（八十九年度偵字第三七九三號），本
院判決如左：
    主  文
甲○○服用酒類，不能安全駕駛動力交通工具而駕駛，處有期徒刑貳月，如易科罰金
以佰元折算壹日。
    事  實
一、甲○○曾於民國八十七年間因傷害案件，經臺灣台北地方法院判處拘役五十日，
    甫於八十八年十月六日繳清罰金執行完畢（未構成累犯），竟不知悔改，於八十
    九年一月二日下午三時許，在臺北縣板橋市○○街一七二巷四弄十六號，與友人
    飲用半杯高粱酒後，已達於反應較慢、感覺減低並影響駕駛而不能安全駕駛動力
    交通工具之情況（呼氣酒精濃度已高達每公升零點五七毫克），仍基於服用酒類
    駕駛動力交通工具之犯意，騎乘車號ＱＥＸ─八五二號輕機車，沿臺北縣板橋市
    ○○路行駛，欲至河濱公園，而置路上不特定行人及車輛安全於不顧，嗣於同日
    下午三時五十分許，在台北縣板橋市○○路上，為警查獲，並由警對其測試飲酒
    後吐氣所含酒精成分，發現其吐氣所含酒精成份每公升已達零點五七毫克。
二、案經台北縣警察局海山分局報請臺灣板橋地方法院檢察署檢察官偵查起訴。
     理  由
一、訊據被告甲○○固坦承有於右揭時、地飲酒後其吐氣所含酒精濃度已達每公升０
    點五七毫克之狀態下，猶騎乘上開機車行駛於道路上之行為，惟辯稱：伊知道伊
    有喝酒，但伊認為伊沒有醉，還能騎機車云云，惟查右揭事實有酒精濃度測試條
    、台北縣警察局海山分局汽機車駕駛人酒後生理協調平衡檢測紀錄表各一紙在卷
    足據。又行為人飲酒後吐氣所含酒精濃度達每公升零點五毫克，即反應較慢，感
    覺減低，影響駕駛，而達每公升一毫克時，精神即混惑不清晰等節，有行政院國
    軍退除役官兵輔導委員會台北榮民總醫院八十八年八月五日（八八）北總內字第
    二六八六八號函附卷可參，本件被告於飲酒後其吐氣所含酒精濃度既已達每公升
    ０點五七毫克，依上開說明，被告顯有不能安全駕駛動力交通工具之情甚明，況
    被告遭警查獲後所檢測之酒後生理協調平衡測試，亦因無法達成「閉雙眼，三十
    秒內朗誦阿拉伯數字由一００一到一０三０」之檢測項目，而認不能安全駕駛，
    有台北縣警察局海山分局汽機車駕駛人酒後生理協調平衡檢測紀錄表一紙在卷可
    稽，益見被告飲酒確已達不能安全駕駛汽車之程度，是本件事證明確，被告飲酒
    不能安全駕駛而駕駛之犯行堪以認定。
二、核被告甲○○所為，係犯刑法第一百八十五條之三之服用酒類不能安全駕駛動力
    交通工具而駕駛罪。爰審酌被告甲○○飲酒後猶仍駕車，影響交通安全，惟其飲
    酒量非多，並未肇致事故等一切情狀，量處如主文所示之刑，並諭知易科罰金之
    折算標準。
據上論斷，應依刑事訴訟法第二百九十九條第一項前段，刑法第一百八十五條之三、
第四十一條，罰金罰鍰提高標準條例第二條，判決如主文。
本案經檢察官陳明珠到庭執行職務
中      華      民      國    八十九    年      五      月    三十一    日
                                      臺灣板橋地方法院交通法庭
                                          法  官  葉  靜  芳
右正本證明與原本無異。
如不服本判決，應於判決送達後十日內向本院提出上訴狀 。
                                          書記官  黃  大  千
中      華      民      國    八十九    年      六      月        七    日
附錄本案論罪科刑法條：
刑法第一百八十五條之三
服用毒品、麻醉藥品、類或其他相類之物，不能安全駕駛動力交通工具而駕駛者，處
一年以下有期徒刑、拘役或三萬元以下罰金。


司法院資訊處製作；財團法人民間司法改革基金會備份。
